臺灣板橋地方法院刑事判決　　　　　　 100年度易字第2009號
公　訴　人　臺灣板橋地方法院檢察署檢察官
被　　　告　仲文德
上列被告因竊盜案件，經檢察官提起公訴（100 年度偵字第1196
0 號），本院判決如下：
    主  文
仲文德竊盜，處拘役伍拾玖日，如易科罰金，以新臺幣壹仟元折
算壹日。
    事  實
一、仲文德於民國一百年四月二十五日十六時四十五分許，在新
    北市○○區○○街25巷口，見廖柏守所有車牌號碼CN-5892
    號自小客貨車停放該處無人看管，竟意圖為自己不法之所有
    ，乘無人注意之際，以不詳工具破壞上開車輛副駕駛座車門
    門鎖入內（毀損部分未據告訴），竊取廖柏守所有之燈泡一
    個（價值約新臺幣五十元）得手，惟尚未離開該車前，適為
    廖柏守路經該處發現而報警當場查獲。
二、案經廖柏守訴由新北市政府警察局新莊分局移請臺灣板橋地
    方法院檢察署檢察官偵查起訴。
    理  由
一、本案以下所引用之卷證資料，並無證據證明係公務員違背法
    定程序所取得，又被告以外之人於審判外之陳述，經核並無
    非出於自由意願而為陳述或遭違法取證及顯有不可信之情況
    ，且被告迄本院言詞辯論終結前就卷內所有之卷證資料之證
    據能力均未聲明異議，本院審酌該等證據作成或取得時之情
    況，並無何不法之情事，認為適當，依刑事訴訟法第一百五
    十九條之五之規定，認均有證據能力，合先敘明。
二、訊據被告仲文德固承認於上揭時、地在上開自小客貨車內為
    車主發現，並經警當場查獲之事實，惟矢口否認有何竊盜犯
    行，辯稱伊忘記為何會在上開自小客貨車內，伊沒有偷東西
    云云。經查：前揭事實，業據證人廖柏守於警詢中指訴綦詳
    （詳偵查卷第9 頁），並據其於偵查中結證明確（詳偵查卷
    第43、44頁），而被告於偵查中亦供承是破壞上開自小客貨
    車車門把進入車內，伊口袋內有被查到一個燈泡，伊是行竊
    被查獲等語（詳偵查卷第44、45頁），復有現場照片、失竊
    贓物照片共十四幀及告訴人廖柏守出具之贓物認領保管單附
    卷可稽，足認證人廖柏守於警詢及偵查中之證述與事實相符
    ，為可採信，被告事後空言否認，顯係飾卸之詞，不足採信
    。本件事證明確，被告犯行堪以認定。
二、核被告所為，係犯刑法第三百二十條第一項竊盜罪。爰審酌
    被告之素行、犯罪之動機、目的、手段、所生危害及犯罪後
    態度等一切情狀，處如主文所示之刑，並諭知易科罰金之折
    算標準。
三、被告經合法傳喚，無正當理由不到庭，本院認本件係應科拘
    役之案件，爰不待其陳述逕行判決。
據上論斷，應依刑事訴訟法第二百九十九條第一項前段、第三百
零六條，刑法第三百二十條第一項、第四十一條第一項前段，刑
法施行法第一條之一，判決如主文。
本案經檢察官莊惠真到庭執行職務。
中    華    民    國   100    年    6     月    30    日
                  刑事第九庭    法  官  李幼妃
以上正本證明與原本無異
如不服本判決應於送達後10日內向本院提出上訴狀
                                書記官  廖貞音
中    華    民    國   100    年    6     月    30    日
附錄本案論罪科刑法條全文
（普通竊盜罪）
意圖為自己或第三人不法之所有，而竊取他人之動產者，為竊盜
罪，處5 年以下有期徒刑、拘役或 5 百元以下罰金。
意圖為自己或第三人不法之利益，而竊佔他人之不動產者，依前
項之規定處斷。
前二項之未遂犯罰之。